# 请教陈版关于政府补助新准则的问题

提问人：chamy234 时间：2017-08-24 17:36:17
陈版，关于我的第 2 个问题，我想再补充一下信息：
我们目前的贷款属于科技贷款，贷款利率本身就是优惠后的基准利率了，政府会直接给银行额外的利息补贴，我们企业是按照实际借款额乘以优惠后的基准利率作为借款费用入账，我们认为这属于新政府补助准则描述的“政策性优惠贷款贴息”，我问题中提到的区政府给的所谓的贷款贴息是对上述优惠后借款利息的补贴（为鼓励科技创新目的给符合条件企业的一种扶持），我们初步认为实际上属于奖励和扶持性质、并非属于“政策性优惠贷款”贴息；如果不符合“政策性优惠贷款贴息”这个前提条件，那就应当计入营业外收入而不能冲减借款费用了吧。
不知道我这么理解是否正确？

回答人：chenyiwei
1 、如果你公司是高新技术企业，产品升级换代很快，因此每年都有一定金额的新产品研发支出和新产品研发项目，则研发可以看作企业的“日常活动”。但是，对于购买研发设备的补助（属于与资产相关的政府补助）如果不是与特定的研发项目直接相关的，则对设备购置的补助一般不建议认定为与日常活动相关。 2 、如果企业依据实际发生的借款利息向政府申报贴息，政府在不超过企业申报金额的限度内确定贴息金额，则也可以认为是此处的贴息，可以冲减相关借款费用。如果贴息批文中明确其中一部分是对以前年度已发生的利息支出的补助，则根据以前年度对应的利息发生时是否资本化，确定是冲减资产成本还是冲减收到年度的财务费用。

提问人：快枪 时间：2017-08-24 20:28:58
陈版，如果今年收到的是对以前年度已发生的利息支出的补助，且以前年度对应的利息发生时没有资本化，为什么要冲减收到年度的财务费用呢？这样今年的财务费用很可能负数了

回答人：chenyiwei
按照一般原理，与收益相关的政府补助如果是在相关的费用支出发生并计入利润表之后才确认的，那也只能计入到初始确认年度的损益。